# 外汇掉期嵌合远期结售汇的账务处理

提问人：15020000422 时间：2022-07-05 09:36:34
（ 1 ）外汇交期业务：
交易日：2022/3/25
起息日：2022/3/25
到期日：2022/9/26
货币对：瑞士对美元
金额： 30000000 元美金
近端汇率：0.9280
远端汇率：0.9204
掉期点数：-76
期初本金互换:支出 3000 万美金，换入30000000*近端汇率0.9280=27840000元瑞士法郎
期末本金互换：支出 27840000 元瑞士法郎，换入27840000/远端汇率0.9204=30247718.38元美金
（ 2 ）同时，公司办理了 3000 万美金的远期结售汇业务，远期汇率（挂单汇率）=6.4140，全额交割，择期到期日2022/9/29根据陈版主您的理解：
https://www.heduibiji.com/hedui/73575.html
或者https://www.shangyexinzhi.com/article/312392.html (序号20)
请教下陈版主，我觉得相关的账务处理如下，是否理解正确：
如果没有估值报告：
3 月：借：交易性金额资产 3000 万美金*3月末的即期汇率
贷：银行存款 3000 万美金*3月末的即期汇率
6 月：借：交易性金额资产 3000 万美金*（ 6 月末的即期汇率-3月末的即期汇率）
贷：公允价值变动损益 3000 万美金*（ 6 月末的即期汇率-3月末的即期汇率）
9 月：借：银行存款 3000 万美金*6.414（远期汇率（挂单汇率））
借：银行存款 24.77万美金*9月末的即期汇率 或者这 2 笔银行存款的金额 直接写 9 月末实际入账的人民币金额
贷：交易性金额资产 3000 万美金*6月末的即期汇率
贷：公允价值变动损益 -3000万美金*（ 6 月末的即期汇率-3月末的即期汇率）
贷：投资收益 倒挤
如果有估值报告：
6 月：借：交易性金额资产 估值报告的金额
贷：银行存款 3000 万美金*6月末的即期汇率
贷：公允价值变动损益 倒挤金额A
9 月：借：银行存款 3000 万美金*6.414（远期汇率（挂单汇率））
借：银行存款 24.77万美金*9月末的即期汇率 或者这 2 笔银行存款的金额 直接写 9 月末实际入账的人民币金额
贷：交易性金额资产 估值报告的金额
贷：公允价值变动损益 —倒挤金额A
贷：投资收益 倒挤金额B

回答人：chenyiwei
远期外汇交易属于衍生金融工具，在初始时并不需要将日后需交割的全额资金均确认为资产和负债，远期合约的初始公允价值通常为零，因此在初始时一般无需进行账务处理，只需进行备查登记。后续根据估值报告确定的衍生工具公允价值确认相应的公允价值变动损益即可。
另外，期末远期合约公允价值计量并不是根据期末与合同签订日之间的即期汇率变动情况，而是需通过询价或者估值方式确定剩余期间内对应的远期汇率，参考《中审众环研究 2020 》之“问题4-1-3（远期外汇合约是否可以采用套期会计核算）”相关内容。